【裁判字號】    99,訴,2817
【裁判日期】    990930
【裁判案由】    毒品危害防制條例
【裁判全文】
臺灣板橋地方法院刑事判決              99年度訴字第2817號
公  訴  人  臺灣板橋地方法院檢察署檢察官
被      告  甲○○
上列被告因違反毒品危害防制條例案件，經檢察官提起公訴（99
年度毒偵字第6002號），被告於準備程序進行中就被訴事實為有
罪之陳述，本院合議庭裁定由受命法官獨任進行簡式審判程序並
判決如下：
    主  文
甲○○施用第一級毒品罪，累犯，處有期徒刑捌月，扣案之注射
針筒壹支沒收。
    事  實
一、甲○○前於(一)民國95年間因施用第一級毒品案件，經本院以
    95年度毒聲字第635 號裁定送觀察、勒戒後，認無繼續施用
    毒品之傾向，於95年6 月23日執行完畢，並由臺灣板橋地方
    法院檢察署檢察官以95年度毒偵字第2051號為不起訴處分確
    定；(二)94年間因竊盜、搶奪等案件，經本院以94年度訴字第
    2987號判決判處有期徒刑5 月、1 年4 月，並定應執行刑有
    期徒刑1 年8 月確定，嗣由同院以96年度聲減字第761 號裁
    定分別減為有期徒刑2 月15日、8 月，並定應執行刑有期徒
    刑10月確定，於96年7 月12日縮刑期滿執行完畢；(三)97 年
    間因施用第一級毒品案件，經本院以97年度訴字第2898號判
    決判處有期徒刑8 月，嗣經臺灣高等法院駁回上訴確定，於
    99年2 月9 日縮刑期滿執行完畢。詎其仍不知悔改，於前揭
    觀察勒戒執行完畢釋放後5 年內，復基於施用第一級毒品海
    洛因之犯意，於99年7 月24日23時30分許，在臺北縣板橋市
    ○○街137 巷2 號2 樓居所內，以將第一級毒品海洛因摻水
    置於針筒內，注射身體之方式，施用海洛因1 次。嗣於同日
    23時45分許，經甲○○之父王榮太同意後搜索上開處所，並
    扣得甲○○所有之注射針筒1 支，經其同意採集尿液檢體送
    驗後，鑑定結果呈嗎啡陽性反應，始悉上情。
二、案經臺北縣政府警察局板橋分局移送臺灣板橋地方法院檢察
    署檢察官偵查起訴。
    理  由
一、按除被告所犯為死刑、無期徒刑、最輕本刑為三年以上有期
    徒刑之罪或高等法院管轄第一審案件者外，於前條第一項程
    序進行中，被告先就被訴事實為有罪之陳述時，審判長得告
    知被告簡式審判程序之旨，並聽取當事人、代理人、辯護人
    及輔佐人之意見後，裁定進行簡式審判程序，刑事訴訟法第
    273 條之1 第1 項定有明文。本件被告甲○○所犯毒品危害
    防制條例第10條第1 項之施用第一級毒品罪，非屬最輕本刑
    為3 年以上有期徒刑之罪，且被告於本院99年9 月24日準備
    程序進行中，已就被訴之事實為有罪之陳述，經審判長告知
    被告簡式審判程序之旨後，被告及公訴人均同意改依簡式審
    判程序審理，本院合議庭乃依上揭規定，裁定本件由受命法
    官獨任進行簡式審判程序，合先敘明。
二、上揭犯罪事實，業據被告甲○○坦承不諱，又其於經警查獲
    後所採集之尿液檢體，經臺灣檢驗科技股份有限公司以氣相
    層析質譜儀法鑑定結果，呈嗎啡陽性反應，有臺北縣政府警
    察局刑事警察大隊毒品案件尿液代碼表（尿液檢體編號：A0
    0000000 ）及該公司出具之濫用藥物檢驗報告（報告日期：
    2010/8/13 ，報告編號：UL/2010/70838 ）各1 份附卷可稽
    （按施用海洛因後，係以嗎啡型態自尿液排出），此外，復
    有扣案被告所有之注射針筒1 支暨照片1 張在卷可參，足認
    被告自白與事實相符，堪予採信。
三、按觀察、勒戒或強制戒治執行完畢釋放後，5 年內再犯第10
    條之罪者，檢察官應依法追訴，毒品危害防制條例第23條第
    2 項定有明文。經查，被告於95年間因施用第一級毒品案件
    ，經本院以95年度毒聲字第635 號裁定送觀察、勒戒後，認
    無繼續施用毒品之傾向，於95年6 月23日釋放出所，並由臺
    灣板橋地方法院檢察署檢察官以95年度毒偵字第2051號為不
    起訴處分確定，此有臺灣高等法院被告前案紀錄表1 份在卷
    可參，其於觀察勒戒執行完畢後5 年內再犯毒品危害防制條
    例第10條之罪，與毒品危害防制條例第23條第2 項之起訴條
    件符合。綜上，本件事證明確，被告犯行洵堪認定，應予依
    法論科。
四、核被告甲○○所為，係犯毒品危害防制條例第10條第1 項之
    施用第一級毒品罪。其於施用前後持有第一級毒品海洛因之
    低度行為，應為施用之高度行為所吸收，不另論罪。又被告
    有事實欄所載曾因施用毒品經觀察勒戒執行完畢及法院判處
    罪刑確定之紀錄，有臺灣高等法院被告前案紀錄表1份 在卷
    可查，其於有期徒刑執行完畢後5 年以內，故意再犯本件有
    期徒刑以上之罪，應依刑法第47條第1 項之規定加重其刑。
    又本件係被告之父王榮太於99年7 月24日23時30分許，向警
    方檢舉其子甲○○於上開處所內施用毒品，並於警方到場時
    ，將被告甲○○施用毒品所用之注射針筒1 支持交現場員警
    ，復經王榮太同意而入內執行搜索，斯時警員已知被告有施
    用第一級毒品海洛因之行為。故被告自承施用毒品前，警方
    已發覺其犯罪，此有該日之警詢筆錄在卷可稽（見臺灣板橋
    地方法院檢察署99年度毒偵字第6002號卷第3 頁反面），是
    與刑法第62條前段自首之規定要件不符，附此敘明。爰審酌
    被告前有施用毒品前科，有前開前案紀錄表可參，仍不知戒
    除施用毒品之惡習，再犯本案，顯見其自制力薄弱，自應施
    以相當之刑罰，以期收教化之功能，惟其施用毒品之犯行係
    戕害自身健康，對於他人生命、身體、財產等法益，尚未查
    得重大直接危害，暨其犯罪之動機、目的、手段、犯後坦承
    犯行、態度良好等一切情狀，量處如主文所示之刑，以示懲
    儆。
五、扣案之注射針筒1 支，係被告所有、供本件施用海洛因犯行
    所用之物，業據其供承在卷（本院卷第20頁反面），爰依刑
    法第38條第1 項第2 款之規定宣告沒收。
據上論斷，應依刑事訴訟法第273 條之1 第1 項、第299 條第1
項前段，毒品危害防制條例第10條第1 項，刑法第11條前段、第
47條第1項、第38條第1 項第2 款，判決如主文。
本案經檢察官黃致中到庭執行職務。
中    華    民    國    99    年    9     月    30    日
                  刑事第十四庭  法  官  傅明華
上列正本證明與原本無異。
如不服本判決，應於判決送達後10日內敘明上訴理由，向本院提
出上訴狀 (應附繕本) ，上訴於臺灣高等法院。其未敘述上訴理
由者，應於上訴期間屆滿後20日內向本院補提理由書「切勿逕送
上級法院」。
                                書記官   蔡一如
中    華    民    國    99    年    9     月    30    日
附錄本案論罪科刑法條全文：
毒品危害防制條例第10條：
施用第一級毒品者，處6 月以上5 年以下有期徒刑。
施用第二級毒品者，處3 年以下有期徒刑。

司法院資訊處製作；財團法人民間司法改革基金會備份。
